【裁判字號】    92,交訴,69
【裁判日期】    920630
【裁判案由】    公共危險
【裁判全文】
臺灣彰化地方法院刑事判決                          九十二年度交訴字第六九號
    公  訴  人  臺灣彰化地方法院檢察署檢察官
    被      告  乙○○
右列被告因公共危險案件，經檢察官提起公訴 (九十一年度偵字第八七八０號)，本
院判決如左：
    主  文
乙○○駕駛動力交通工具肇事，致人受傷而逃逸，累犯，處有期徒刑拾月。
    事  實
一、乙○○前於民國八十七年間，因犯竊盜罪，為本院判處有期徒刑八月確定，於八
    十九年一月六日執行完畢。詎其仍不知警惕，復於九十一年九月二十五日二十三
    時四十五分許（依卷附彰化區域緊急醫療救護網救護紀錄表之記載，彰化縣消防
    隊永靖分隊係在此一時點接獲通報而前去現場，起訴書載為同年、月二十六日零
    時十分許），騎乘車號ＫＷＸ─一九三號重型機車，沿彰化縣永靖鄉○○路由北
    往南方向行駛，行經彰化縣永靖鄉○○路三段四四九號時，不慎與前方同向由戊○○所騎乘之車號ＶＮＳ─五一八號輕型機車發生擦撞，戊○○因而人車倒地，
    受有左側脛骨、前十字韌帶撕除性骨折、左腳挫擦傷、左腰挫傷等傷害（過失傷
    害部分業已撤回告訴，並經檢察官為不起訴處分）。詎乙○○於肇事後，明知應
    立即將戊○○送醫，並在場等候員警前來處理，然其非但並未留在原地報警前來
    處理，反而逃離現場。嗣經警據報查知其車牌號碼，始循線查獲。
二、案經彰化縣警察局員林分局報告臺灣彰化地方法院檢察署檢察官偵查起訴。
    理  由
一、訊據被告乙○○固不否認其確有於上述時、地，騎機車與被害人戊○○之機車發
    生擦撞，造成戊○○受傷，其卻離開現場之事實，惟其辯稱：伊於車禍發生後有
    跟戊○○說如果沒事就雙方各自負責，當時戊○○說「好」後，伊始離開，且當
    時伊有留在現場，看戊○○坐上救護車，伊在救護單上簽名後始離開云云。惟查
    ：被告右揭肇事逃逸之犯罪事實，業據被害人戊○○指訴歷歷，核與證人即查獲
    之員警丙○○結證其依線報查出被告機車牌號而循線查獲被告之過程，及當時獲
    報到現場救護被害人之彰化縣消防局永靖分隊隊員甲○○、丁○○結證其等到現
    場救護被害人時，並未看到被告在現場等候，且在場民眾陳報肇事人已離開現場
    之事實，均大致相符，並有被害人之診斷書、道路交通事故調查報告表、彰化區
    域緊急醫療救護網救護紀錄表各一紙、現場照片及被告機車之照片共八幀附卷可
    相佐證；被告雖以前開情詞置辯，然證人丙○○、甲○○及丁○○均明確結證其
    等到現場處理時，並未見被告在現場等語，而被告亦供承其確未曾見過甲○○及
    丁○○無誤，則其既未曾見過甲○○及丁○○，其又如何在救護單上簽名？且查
    上開由甲○○二人所填具之彰化區域緊急醫療救護網救護記錄表上，亦未見有被
    告之簽名，則其護辯稱有等候被害人上救護車之說詞實係無稽之詞，而被告另辯
    稱被害人有向其表示沒事，亦與被害人於案發後於警訊及偵查中明白表示被告當
    時態度惡劣逃離現場之指述顯相出入，而證人甲○○、丁○○二人業明確證說其
    等到現場時，被害人仍倒臥在地，並因疼痛而無法回答問題，顯見其當時傷勢不
    輕，當無力且不致自甘向被告表示不願追究之意，是被告此之辯解，亦係為己卸
    責之詞，要無可信。則被告之犯行應已足堪認定，應依法予以論科。
二、核被告乙○○所為，係犯刑法第一百八十五條之四之肇事逃逸罪。其於前述時間
    ，因犯竊盜罪，為本院判處有期徒刑八月確定，並於八十九年一月六日執行完畢
    ，此有臺灣彰化地方法院檢察署刑案資料查註紀錄表一份附卷可參，被告於有期
    徒刑執行完畢後，五年以內再犯本件有期徒刑以上之罪，為累犯，應依法加重其
    刑。爰審酌被告犯罪之動機、目的、方法、手段、品行、所生危害，暨其犯後供
    詞避重就輕，態度不佳等一切情狀，量處如主文所示之刑，以示懲儆。
據上論斷，應依刑事訴訟法第二百九十九條第一項前段、刑法第一百八十五條之四、
第四十七條，判決如主文。
本案經檢察官吳怡盈到庭執行職務。
中    華    民    國    九十二      年      六      月      三十        日
                                臺灣彰化地方法院交通法庭
                                    法      官  葛  永  輝
右正本證明與原本無異。
如不服本判決，應於判決送達後十日內向本院提出上訴狀( 須附繕本 )。
告訴人或被害人對於判決如有不服具備理由請求檢察官上訴者，其上訴期間之計算係
以檢察官收受判決正本之日期為準。
                                    法院書記官  施  惠  卿
中    華    民    國    九十二      年      七      月        一        日
刑法第一百八十五條之四：
駕駛動力交通工具肇事，致人死傷而逃逸者，處六月以上五年以下有期徒刑。


司法院資訊處製作；財團法人民間司法改革基金會備份。
